Diego Baron Ingeniero Industrial











Perfil Profesional

Ingeniero industrial, con más de 10 años de experiencia en el sector de infraestructura, realizando planeación, seguimiento y control de proyectos, elaboración de presupuesto, flujos de caja, con habilidades y conocimientos en: programación (Python), *Business Intelligence* (BI), optimización y mejora de procesos, análisis financiero de proyectos, análisis de escenarios y sensibilidad, modelamiento financiero. Soy un profesional comprometido con la investigación, el liderazgo y apasionado por el autoaprendizaje.

Habilidades

Técnicas

- Herramientas de visualización: Power BI
- Procesamiento de datos: MS-Excel
- Lenguaje de programación: Python
- Framework: Django
- Otras herramientas: Git y GitHub, MS-Project, Power Query, Power Pivot, Dax, Bizagi

Blandas

- Pensamiento crítico Resolución de problemas
- Trabajo en equipo Capacidad de organización
- Adaptabilidad Autonomía
- Iniciativa

Educación

Universidad Nacional Abierta y a Distancia UNAD

• Especialización en Ciencia de datos y Analítica Cursando último semestre

Fundación de Educación de Superior San José

Ingeniero Industrial

Universidad Distrital Francisco José de caldas

Tecnólogo Industrial

Fundación de Educación de Superior San José

• Diplomado en inteligencia de negocios

Cursos

- Curso Power BI Análisis de Datos y Business
 Intelligence | Udemy
- Aprende a realizar proyecciones y pronósticos en Excel | Udemy
- Project profesional planificación y control de proyectos alineados al PMI | EUD
- Ingles B1 | Ibest S.A.S.
- Evaluación financiera de proyectos de inversión | Udemy
- Modelos financieros con Excel

Experiencia

Profesional Planeador

BUREAU VERITAS COLOMBIA LTDA | agosto 2023 a la fecha | Bogotá - Colombia

- Realizar seguimiento, planeación y programación a las inspecciones y a los profesionales que las ejecutan
- Controlar las estadísticas del proceso
- Informar con oportunidad el avance financiero de los proyectos para garantizar que se cuenten con los recursos necesarios.
- Sistematizar la información extraída del proceso con la finalidad de poder tomar decisiones rápidas.
- Apoyar las actividades financieras que permitan tener el control de las actividades ejecutadas.

Logros a la fecha: Diseñe un sistema de comunicación entre Microsoft forms, Excel y Power BI, para llevar el registro de actividades diarias de lo inspectores, y así tener estadísticas y KPI's en tiempo real, tanto de las HH, como de la facturación del proyecto.

Contacto: Manuel Contreras | Cel: 314 224 7964

Interventor de Planificación y Costos ANI

Algranel S.A. | septiembre 2020 a junio 2023 | Bogotá - Colombia

 Diseñar y desarrollar reportes, cuadros de mando u otras herramientas para el planeamiento, seguimiento y control de proyectos. En los últimos tres (3) meses lidere el proyecto ANI, desarrollé dashboard en Power BI para distintos departamentos de la compañía, determine la capacidad y cuello de botella de una central de cargue, desarrolle dos aplicativos webs para la medición de taques y control de inventaritos.

Contacto: Anelcy Pacheco | Cel: 315 345 7989

Programador y control de proyectos

Tecnitanques Ingenieros S.A.S. | enero 2020 a septiembre 2020 | Santa Marta – Magdalena

 Programador y control de proyecto para el DISEÑO, SUMINISTRO, FABRICACIÓN, MONTAJE Y PUESTA EN MARCHA DE CUATRO (04) SILOS CON SUS TRANSPORTADORES Y LA OPTIMIZACIÓN DE DESPACHO EN PLANTA 1 en la SOCIEDAD PORTUARIA DE SANTA MARTA

Contacto: Ing. Javier Banoy | Cel: 313 3832812 – 321 3678974

Programador y control de proyectos

Tecnitanques Ingenieros S.A.S. | noviembre 2018 a enero 2020 | Buritica – Antioquia

• Programador y control de proyecto para el "CONTRATO CG-BU-3101. DISEÑO, FABRICACIÓN Y INSTALACIÓN DE LAS ESTRUCTURAS METÁLICAS NECESARIAS PARA EL PROYECTO MINERO DE BURITICA"

Contacto: Ing. Javier Banoy | Cel: 313 3832812 – 321 3678974

Programador y control de proyectos

Tecnitanques Ingenieros S.A.S. | junio 2018 a noviembre 2018 | Campo Quifa – Meta

• Programador y control de proyecto para el "CONTRATO 9800002959. DISEÑO, COMPRA, OBRAS DE CONSTRUCCIÓN CIVILMECÁNICA Y DE INTERCONEXIÓN PARA EL TANQUE SKIM DE 10 KBLS"

Contacto: Ing. Javier Banoy | Cel: 313 3832812 – 321 3678974

Programador y control de proyectos

Subsuelos S.A.S. | octubre 2016 a abril 2018 | Sesquilé - Cundinamarca

- Programador de obra para el proyecto "PILOTAJE DE LA CENTRAL CERVECERA DE COLOMBIA"
- Encargado de la elaboración de informes diarios, semanales, mensuales, control de materiales y realización de cortes de obra para facturación.

Contacto: Ing. Javier Santana | Cel.: 320 8044029

Auxiliar de programación

Tecnitanques Ingenieros S.A.S. | septiembre 2015 a diciembre 2015 | Canutal – Sucre

- Auxiliar de programación para el "CONTRATO NO. 4520007020. SUMINISTRO DE DOS (2) TANQUES DE 1000 BLS
 DOS (2) DE1340 BLS U UNO (1) DE 3000 BLS PARA EL CPF DEL PROYECTO BONGA MAMEY DE PETROTIGER
 UBICADO EN EL DEPARTAMENTO DE SUCRE COLOMBIA."
- Encargado de la elaboración de informes diarios, semanales, mensuales, control de materiales y realización de cortes de obra para facturación.

Contacto: Ing. Javier Banoy | Cel: 313 3832812 - 321 3678974

Auxiliar de programación

Tecnitanques Ingenieros S.A.S. | julio 2015 a septiembre 2015 | Castilla – Meta

- Auxiliar de programación para la "OBRAS DE CONSTRUCCIÓN DE UN TANQUE DE ALMACENAMIENTO ATK-7216
 TECHO TIPO DOMO GEODÉSICO CON MEMBRANA INTERNA FLOTANTE DE CAPACIDAD NOMINAL 55.954 BBLS
 EN LA ESTACIÓN CASTILLA 2 DE ECOPETROL S.A. CON DOS (2) USOS DE OPCIÓN, CADA UNO PARA LA
 CONSTRUCCIÓN DE UN TANQUE ADICIONAL."
- Encargado de la elaboración de informes diarios, semanales, mensuales, control de materiales y realización de cortes de obra para facturación.

Contacto: Ing. Javier Banoy | Cel: 313 3832812 – 321 3678974

Auxiliar de programación

Tecnitanques Ingenieros S.A.S. | febrero 2015 a julio 2015 | Caño Mito I - Meta

- Auxiliar de programación para la "CONSTRUCCIÓN DEL TANQUE FWKO ETK-1218 UBICADO EN CAÑO MITO I SUR DE ACUERDO AL CONTRATO 5219218 PARA ECOPETROL S.A."
- Encargado de la elaboración de informes diarios, semanales, mensuales, control de materiales y realización de cortes de obra para facturación.

Contacto: Ing. Javier Banoy | Cel: 313 3832812 - 321 3678974

Auxiliar de programación

Tecnitanques Ingenieros S.A.S. | septiembre 2014 a octubre 2014 | San Vicente del Caguán - Caquetá

- Auxiliar de programación para el diseño, "CONSTRUCCIÓN Y MONTAJE DE TRES (3) TANQUES DE PROCESO CAPACIDAD 10000 BLS, EN EL CAMPO CAPELLA A, SAN VICENTE DEL CAGUAN - CAQUETA."
- Encargado de la elaboración de informes diarios, semanales, mensuales, control de materiales y realización de cortes de obra para facturación.

Contacto: Ing. Javier Banoy | Cel: 313 3832812 - 321 3678974

Auxiliar de programación

Tecnitanques Ingenieros S.A.S. | abril 2014 a agosto 2014 | Villa garzón - Putumayo

- Auxiliar de programación para el "DISEÑO Y CONSTRUCCIÓN Y MONTAJE DE UN (1) TANQUE DE PROCESO GUN BARREL CAPACIDAD 6000 BLS, BOTA DE GAS Y PIERNA DE AGUA PARA EL MANEJO DE CRUDO ENEL CAMPO COSTAYACO, VILLAGARZON-PUTUMAYO."
- Encargado de la elaboración de informes diarios, semanales, mensuales, control de materiales y realización de cortes de obra para facturación.

Contacto: Ing. Javier Banoy | Cel: 313 3832812 - 321 3678974

Auxiliar de programación

Tecnitangues Ingenieros S.A.S. | octubre 2013 a marzo 2014 | Neiva - Huila

- Auxiliar de programación para el "DISEÑO, CONSTRUCCIÓN, SUMINISTRO, MONTAJE, OBRA CIVIL, PROTECCIÓN
 CATÓDICA, PINTURA, DE DOS (2) TANQUES DE RECIBO DE AGUA, 251 TK-01 Y DE CABEZA 251 TK-02, PARA EL
 PROYECTO "PIA NEIVA HUILA PARA PETROMINERALES COLOMBIA LIMIT".
- Encargado de la elaboración de informes diarios, semanales, mensuales, control de materiales y realización de cortes de obra para facturación.

Contacto: Ing. Javier Banoy | Cel: 313 3832812 - 321 3678974

Auxiliar de programación

Tecnitanques Ingenieros S.A.S. | febrero 2013 a julio 2013 | Puerto Boyacá - Boyacá

- Auxiliar de programación para el "DISEÑO, PREFABRICADO MONTAJE INSPECCIÓN Y PRUEBAS DE CUATRO TANQUES DE ALMACENAMIENTO DE CRUDO Y AGUA, CAPACIDADES DE 5000 BLS Y 10000BLS, PARA CAMPO NARE, MORICHE Y ABARCO DE MANSARROVAR ENERGY COLOMBIA LTD."
- Encargado de la elaboración de informes diarios, semanales, mensuales, control de materiales y realización de cortes de obra para facturación.

Contacto: Ing. Javier Banoy | Cel: 313 3832812 - 321 3678974

Auxiliar de programación

Tecnitanques Ingenieros S.A.S. | octubre 2012 a febrero 2013 | Campo Quifa - Meta

- Auxiliar de programación para la "CONSTRUCCIÓN DE TRES (3) TANQUES, UN (1) FWKO DE 20.000 BLS, UN (1) RE RUN DE 500 BLS, Y UN (1) SKIM DE 10.000 BLS, PARA PACIFIC RUBIALES ENERGY EN CAMPO QUIFA, PUERTO GAITÁN META."
- Encargado de la elaboración de informes diarios, semanales, mensuales, control de materiales y realización de cortes de obra para facturación.

Contacto: Ing. Javier Banoy | Cel: 313 3832812 – 321 3678974

Auxiliar de programación

Tecnitanques Ingenieros S.A.S. | junio 2012 a octubre 2012 | Castilla - Meta

- Auxiliar de programación para la "CONSTRUCCIÓN Y MONTAJE DE UN (1) TANQUE DE LAVADO CAPACIDAD 50000 BLS Y DOS (2) TANQUES DE SURGENCIA DE 10700 BLS CADA UNO CON SU RESPECTIVA BOTA DE GAS Y PIERNA DE AGUA, PARA LA AMPLIACIÓN DE LA ESTACIÓN ACACIAS PERTENECIENTE A LA SUPERINTENDENCIA DE OPERACIONES CASTILLA CHICHIMENE SCC DE ECOPETROL S.A."
- Encargado de la elaboración de informes diarios, semanales, mensuales, control de materiales y realización de cortes de obra para facturación.

Contacto: Ing. Javier Banoy | Cel: 313 3832812 – 321 3678974

Auxiliar de programación

Tecnitanques Ingenieros S.A.S. | marzo 2012 a junio 2012 | Barranca de Upia - Meta

- Auxiliar de programación para el "DISEÑO Y CONSTRUCCIÓN DE UN (1) TANQUE DESNATADOR API 650 CAPACIDAD VOLUMÉTRICA DE 5000 BLS, EN CAMPO CORCEL PARA PETROMINERALES COLOMBIA LIMIT"
- Encargado de la elaboración de informes diarios, semanales, mensuales, control de materiales y realización de cortes de obra para facturación.

Contacto: Ing. Javier Banoy | Cel: 313 3832812 - 321 3678974

Auxiliar de programación

Tecnitanques Ingenieros S.A.S. | julio 2011 a febrero 2012 | Campo Quifa - Meta

- Auxiliar de programación para la "CONSTRUCCIÓN DE TRES (3) TANQUES, UN (1) TANQUE FWKO DE 71.000 BLS Y
 DOS (2) TANQUES DE 100.000 BLS, EN CAMPO QUIFA, PTO GAITAN META, PARA PACIFICRUBIALES ENERGY".
- Encargado de la elaboración de informes diarios, semanales, mensuales, control de materiales y realización de cortes de obra para facturación.

Contacto: Ing. Javier Banoy | Cel: 313 3832812 - 321 3678974

Auxiliar de programación

Tecnitanques Ingenieros S.A.S. | enero 2011 a junio 2011 | Campo Rubiales - Meta

- Auxiliar de programación para la "CONSTRUCCIÓN DE UN (1) TANQUES DE 200.000 BLS, EN CAMPO RUBIALES, PTO.
 GAITÁN META PARA ODL".
- Encargado de la elaboración de informes diarios, semanales, mensuales, control de materiales y realización de cortes de obra para facturación.

Contacto: Ing. Javier Banoy | Cel: 313 3832812 – 321 3678974